# 生产性生物资产公允价值计量

提问人：luffy999999 时间：2015-11-16 17:01:01
..........................................

回答人：chenyiwei
如果能够合理区分自产核桃果的销售业务和非免税的核桃果贸易业务，两者单独核算，且此处所涉及的生产性生物资产（核桃树）与贸易业务无关，则可以合理确定该核桃树相关的经济业务均为免税经济业务，相应地未来该项应纳税暂时性差异转回时的适用税率为零，故应确认的递延所得税负债为零。

提问人：luffy999999 时间：2015-11-16 20:37:00
@chenyiwei 您好，陈版主陈老师！很感谢您的回答。我想继续补充一下这个事项，虽然目前自产核桃主要用于直接销售（即免税业务），目前的情况下虽然可以认为核桃树与应税业务无关，但是我们审计师无法确认公司未来的经营业务的发展（比如公司可能未来进行产品增值更大的核桃油或核桃乳之类的应税业务）。在这种情况下，针对这个事项是否应该更谨慎点呢？

回答人：chenyiwei
个人理解，未来业务发展规划不代表目前已存在的状态和情况，且后续是否开展这些应税业务，是管理层自身可以控制的，因此日后转型发展应税业务可能导致的生物资产确认递延所得税适用税率变化尚不构成现时义务。